# 丧失控制权后个表与合表的处理

提问人：losinwa 时间：2012-06-14 14:34:48
丧失控制权后，个别报表与合并报表对剩余股权的计量基础是不同的，前者系比例结转成本，后者是按失控日公允价值计量，二者是不一致的。这意味着，处置后期，还需要编制合并报表？ 这会进入一个滑稽的局面，后期不存在子公司了，还是要编制合并报表

回答人：chenyiwei
回复 losinwa 的帖子
合并报表编制的基本前提是存在母子公司基于控制关系形成的合并报表主体。如果原先的子公司在本期均被处置，则期末就无需再编制合并报表。解释 4 号第四条对合并报表层面的处理方法规定，是基于母公司在处置了该子公司之后还有其他子公司，因而需要继续编制合并报表的情况。并不是说在处置了所有子公司之后还要继续编制合并报表。